【裁判字號】    89,易,3542
【裁判日期】    891113
【裁判案由】    詐欺
【裁判全文】
台灣台中地方法院刑事判決                        八十九年度易字第三五四二號
    公  訴  人  台灣台中地方法院檢察署檢察官
    被      告  丙○○
右列被告因詐欺案件，經檢察官提起公訴（八十九年度偵緝字第四二０號），本院判
決如左：
    主  文
丙○○意圖為自己不法之所有，以詐術使人將本人之物交付，處有期徒刑捌月。緩刑
參年。
    事  實
一、丙○○明知自己已無支付能力，竟意圖為自己不法之所有，於民國八十八年間六
    月間，向設於台中市○○路八五二巷十八號之乙○○○○限公司（下稱鼎耀公司
    ）代表人甲○○聲稱其經營之親親園兒教館需要電腦相關設備，欲一次訂購電腦
    設備等貨物數批，貨款可開立支票之方式給付，致甲○○不疑有他，陷於錯誤，
    而自同年六月二十九日起至七月十五日止，送貨至台中市○○路○段宏福三巷三
    號，陸續交付價值共七十四萬四千八百三十一元之電腦設備，嗣丙○○雖交付付
    款人誠泰商業銀行中港分行、帳號一○一五三─二號、發票人蔡碧綢、票據金額
    分別為新臺幣（下同）二十五萬元及四十七萬四千八百三十一元、發票日分別為
    八十八年九月二十八日及八十八年十月二十六日、票據號碼分別為七六五七○及
    七六五七一號之支票二張以資取信，詎上開票據金額二十五萬元之支票於屆期提
    示竟不獲付款，經甲○○屢次催索，丙○○始坦承無力支付，並另行交付由丙○
    ○及蔡碧綢共同簽發發票日及到期日均為八十八年九月二十九日、票面金額分別
    為二十五萬及四十七萬四千八百三十一元、票據號碼分別為二六七七○二及二六
    七七○三號之本票二張以為擔保，且保證近期內會設法籌款支付，惟經鼎耀公司
    提示票面金額四十七萬四千八百三十一元之支票時，仍因存款不足再遭退票。此
    後於八十九年二、三月間即無法聯絡上丙○○，鼎耀公司始知受騙。
二、案經被害人鼎耀公司訴由台灣台中地方法院檢察署檢察官偵查起訴。
    理  由
一、訊據被告丙○○固坦承於前開時間向告訴人鼎耀公司訂購電腦設備迄今尚未付款
    之事實，惟矢口否認有何詐欺取財之犯行，辯稱：伊於訂貨當時還有在做生意，
    並無詐欺之意圖云云。經查：右揭事實，業據鼎耀公司代表人甲○○於偵審時指
    述歷歷，並有請款單一份、支票二份、退票理由單二份、本票二份及出貨單五份
    （上均影本）附卷可憑，又被告於偵查時自承：伊向告訴人訂購貨物時並無資產
    ，對外大約負債一千多萬元，並無能力支付此筆貨款，而伊購自告訴人之貨物，
    已轉賣他人，賣得價金為九十萬元等語，可見被告向告訴人訂購貨物時，明知並
    無資力償還本件貨款，且其將該批貨物出售取得之價金，亦未交付告訴人，另被
    告係經台中地方法院檢察署通緝始到案，均足證被告明知自己已無支付能力，仍
    向告訴人詐購貨物，嗣後亦無法取得聯絡，是被告顯有不法所有之詐欺意圖甚為
    明顯，故被告辯稱並無詐欺之意圖，顯係事後卸責之詞，不足採信，其犯行堪予
    認定。
二、核被告所為，係犯刑法第三百三十九條第一項之詐欺取財罪。爰審酌被告明知已
    無支付能力，竟仍向告訴人訂購價值不少之貨物，嗣後果然無法如期支付貨款，
    造成告訴人財物損失匪淺，且事後猶飾詞圖卸，不知悔悟，惟念及被告前無不良
    前科紀錄，素行尚佳，且其於本院審理時已與告訴人達成民事和解（有分期償還
    協議書影本一份在卷可稽）等一切情狀，量處如主文所示之刑，以資懲儆。末查
    被告前未曾受有期徒刑以上刑之宣告，有台灣高等法院被告全國前案紀錄表在卷
    可按，被告於本院審理時已與告訴人達成民事和解，願分期清償積欠款項，告訴
    人代表人亦當庭表示願再給被告一次機會，是被告經此次刑之宣告教訓後，當知
    所警惕而無再犯之虞，本院綜核各情，認所宣告之刑，以暫不執行為適當，故併
    予宣告緩刑三年，以啟自新。
據上論斷，應依刑事訴訟法第二百九十九條第一項前段，刑法第三百三十九條第一項
、第七十四條第一款，罰金罰鍰提高標準條例第一條前段，判決如主文。
中      華      民      國    八十九    年     十一     月     十三     日
                                台灣台中地方法院刑事第六庭
                                        法  官  張  靜  琪
右正本證明與原本無異。
如不服本判決，應於送達後十日內向本院提出上訴狀(須附繕本)，上訴於台灣高等
法院台中分院。
                                        書記官
中      華      民      國    八十九    年     十一     月     十三    日
附錄論罪科刑法條
刑法第三百三十九條：
意圖為自己或第三人不法之所有，以詐術使人將本人或第三人之物交付者，處五年以
下有期徒刑、拘役或科或併科一千元以下罰金。
以前項方法得財產上不法之利益或使第三人得之者，亦同。
前二項之未遂犯罰之。


司法院資訊處製作；財團法人民間司法改革基金會備份。
